臺灣高等法院高雄分院刑事判決
111年度上易字第225號
上  訴  人  
即  被  告  林紹羲



上列上訴人因竊盜案件，不服臺灣高雄地方法院110年度易字第1
31號，中華民國111年3月29日第一審判決（起訴案號：臺灣高雄
地方檢察署109年度偵字第17449、25320號），提起上訴，本院
判決如下：
    主  文
上訴駁回。
    事  實
一、林紹羲意圖為自己不法之所有，基於竊盜之犯意，於民國10
    9年11月6日22時27分許，在高雄市苓雅區大順三路109巷口
    附近，尋覓停放該處人行道上機車內財物後，徒手竊取林健
    一所有車牌號碼000-000號普通重型機車置物廂內之現金新
    臺幣（下同）15,200元，得手後騎乘車牌號碼000-000號普
    通重型機車離去。嗣因林健一報警處理，經警調閱路口監視
    器錄影畫面，循線查獲上情。
二、案經林健一訴由高雄市政府警察局苓雅分局報告臺灣高雄地
    方檢察署檢察官偵查起訴。
    理  由
一、程序部分
　㈠刑事訴訟法第348條第1項規定：「上訴得對於判決之一部為
    之」。本件被告僅就原判決有罪部分表示不服，檢察官並未
    就原判決無罪諭知部分提起上訴，依上開規定，原判決無罪
    諭知部分，自非本案上訴應予審理之範圍。
　㈡按被告以外之人於審判外之言詞或書面陳述，屬傳聞證據，
    原則上不得作為證據；惟按被告以外之人於審判外之陳述，
    雖不符刑事訴訟法第159條之1至第159條之4之規定，而經當
    事人於審判程序同意作為證據，法院審酌該言詞陳述或書面
    陳述作成時之情況，認為適當者，亦得為證據，刑事訴訟法
    第159條第1項、第159條之5第1項分別定有明文。查本判決
    所引用屬於傳聞證據之部分，均已依法踐行調查證據程序，
    且檢察官及被告於本院審理時，均明示同意有證據能力（本
    院卷第95頁），基於尊重當事人對於傳聞證據之處分權，及
    證據資料愈豐富愈有助於真實發現之理念，本院審酌該等證
    據作成時情況，並無違法取證之瑕疵，且無顯不可信之情形
    ，以之作為證據應屬適當，自均有證據能力。
二、認定犯罪事實所憑之證據及理由：
　　上揭事實，業據上訴人即被告林紹羲（下稱被告）於警詢、
    偵查、原審及本院審理時均坦承不諱，且經證人即告訴人林
    健一於警詢、偵查證述明確，並有高雄市政府警察局苓雅分
    局凱旋路派出所發生竊盜案件紀錄表、受理各類案件紀錄表
    、路口監視器錄影畫面翻拍照片、現場照片、車號000-000
    號普通重型機車詳細資料報表在卷可稽，足認被告前揭自白
    ，核與事實相符，得為本件論科之依據。是本件事證明確，
    被告犯行堪以認定，應予依法論科。
三、論罪：
    核被告所為，係犯刑法第320條第1項之竊盜罪。　
四、上訴駁回的理由
　㈠原審認被告罪證明確，因而適用上開法律規定，並審酌被告
    正值青壯，不思以正途賺取財物，前已有多次竊盜前科，有
    臺灣高等法院被告前案紀錄表可查，尤再次實行此部分竊盜
    犯行，顯見其法治觀念淡薄，毫不在意他人之財產權，應予
    深責；惟念被告犯後終究坦承犯行，犯後態度尚可；另被告
    自述學歷為國中畢業、從事粗工、未婚、無子女、罹患疾病
    等語（基於保護當事人隱私，爰不細列），及其犯罪之動機
    、手段、犯罪所得利益、智識程度、生活狀況等一切客觀情
    狀，量處有期徒刑3月，並諭知如易科罰金，以1,000元折算
    1日，另敘明沒收之法律適用(詳後論述)。經核原判決認事
    用法，核無不合，量刑亦已斟酌刑法第57條各款所列情狀，
    而未逾越法定範圍，亦未濫用其職權，應屬適當。
　㈡被告上訴意旨略以：伊因罹患精神疾病，生活困難，始犯本
    案，請求從輕量刑云云。然刑法第320條第1項竊盜罪之法定
    刑為有期徒刑5年以下有期徒刑；被告又有多次竊盜前科，
    前已述明；且被告罹患精神疾病一情，亦經原審於量刑欄予
    以審酌，被告復未就告訴人所受損害予以賠償，故原判決判
    量處其有期徒刑3月，所為量刑應屬允當，被告上訴為無理
    由，應予駁回。
 五、沒收之宣告
    按犯罪所得，屬於犯罪行為人者，沒收之；沒收，於全部或
    一部不能沒收或不宜執行沒收時，追徵其價額，刑法第38條
    之1第1項前段、第3項定有明文。查未扣案之現金15,200元
    ，係被告因本案犯罪所取得之物，雖未扣案，然被告自承已
    花用殆盡等語（偵二卷第26頁），其既未實際發還被害人，
    自應隨同被告所犯竊盜罪，予以宣告沒收，並諭知於全部或
    一部不能沒收或不宜執行沒收時，追徵其價額。
據上論結，應依刑事訴訟法第368 條，判決如主文。
本案經檢察官翁誌謙提起公訴，檢察官吳茂松到庭執行職務。
中　　華　　民　　國　　111 　年　　8 　　月　　25　　日
                  刑事第六庭    審判長法  官  李政庭
                                      法  官  王光照
                                      法  官  施柏宏
以上正本證明與原本無異。
不得上訴。
中　　華　　民　　國　　111 　年　　8 　　月　　25　　日
                                      書記官  沈怡瑩

附錄本判決論罪科刑法條：
刑法第320條第1項
意圖為自己或第三人不法之所有，而竊取他人之動產者，為竊盜
罪，處5年以下有期徒刑、拘役或50萬元以下罰金。